臺灣嘉義地方法院刑事判決
110年度易字第526號
公  訴  人  臺灣嘉義地方檢察署檢察官
被      告  唐文貴


輔 佐 人即
被告之兒子  唐○○



輔 佐 人即
被告之配偶  蘇○○


上列被告因妨害公務案件，經檢察官提起公訴（１１０年度偵緝字
第３８１號），本院判決如下：
    主    文
唐文貴犯妨害公務執行罪，處拘役拾日，如易科罰金，以新臺幣
壹仟元折算壹日。緩刑貳年。
　　犯罪事實
一、唐文貴明知衛生福利部為因應嚴重特殊傳染性肺炎（ＣＯＶＩＤ－
    １９）疫情，已於民國１１０年５月１９日依傳染病防治法之規定，
    公告全國進入第三級警戒，並於同年月２８日以衛授疾字第１１
    ００２００４９５號公告修正「嚴重特殊傳染性肺炎（ＣＯＶＩＤ－１９）第
    三級疫情警戒標準及防疫措施裁罰規定」，要求民眾外出時
    應全程佩戴口罩，違反者將依傳染病防治法第７０條第１項規
    定裁處罰鍰。詎唐文貴因其韓裔生活背景及信仰之緣故，不
    認同上開佩戴口罩之規定，而於１１０年６月１１日某時許，未依
    上開規定佩戴口罩，僅戴半罩式安全帽，即騎乘腳踏車外出
    ，嗣於同日下午１時３分許，行經嘉義市西區世賢路一段與四
    維路之交岔路口處時，適遇嘉義市政府警察局第一分局北鎮
    派出所警員林○○、翁○○，均身著警察制服，在該處執行巡邏
    勤務，林○○、翁○○乃上前規勸唐文貴戴上口罩，並欲提供口
    罩予唐文貴，惟為唐文貴所拒絕，林○○、翁○○為依上開罰則
    對唐文貴製單告發，遂詢問唐文貴之身分訊息，因唐文貴未
    帶證件又拒絕提供身分資料，林○○即使用Ｍ－ＰＯＬＩＣＥ設備之臉
    部辨識系統，欲查證唐文貴之身分，而唐文貴明知林○○係依
    法執行職務之公務員，竟基於對於公務員依法執行職務時施
    強暴之接續犯意，出手撥掉並拉住林○○持用之Ｍ－ＰＯＬＩＣＥ裝備
    ，經林○○制止後，又再次出手揮擊林○○持用之上開裝備，以
    此強暴方式妨害公務員執行職務。
二、案經嘉義市政府警察局第一分局報告臺灣嘉義地方檢察署檢
    察官偵查起訴。
　　理　　由
一、證據能力之認定：
　　查本判決後述所引用之供述證據，檢察官及被告唐文貴於本
    院審理中或表示沒有意見、或不予表示意見而未有爭執（見
    本院卷１０６頁），且迄至言詞辯論終結前均未聲明異議，本
    院審酌上開證據資料製作時之情況，尚無違法不當及證明力
    明顯過低之瑕疵，亦認為以之作為證據應屬適當，爰依刑事
    訴訟法第１５９條之５規定，認均有證據能力。至其餘資以認定
    本案犯罪事實之非供述證據，亦查無係公務員違反法定程序
    取得之情，依刑事訴訟法第１５８條之４規定反面解釋，洵具有
    證據能力。
二、認定犯罪事實所憑之證據及理由： 
　　訊據被告唐文貴雖矢口否認涉有何妨害公務犯行，辯稱：我
    戴安全帽從住處騎腳踏車去溪北村，我認為戴安全帽比戴口
    罩安全，但警方不相信我，我有不戴口罩之權利，我不願意
    給警方拍照，這是我的自由，警方就把我抓起來，還把我衣
    服撕破云云。惟查，上揭犯罪事實，業據被告於本院審理中
    坦認：１１０年６月１１日我出門時未戴口罩，我是戴安全帽，同
    日下午１時３分許，在嘉義市西區世賢路一段與四維路之交岔
    路口，因未佩戴口罩，遭到身穿警察制服之警員林○○、翁○○
    攔查，他們有提供口罩給我，但我不要，因為我的安全帽比
    口罩好，他們問我身分資料，我拒絕提供，林○○就用Ｍ－ＰＯＬＩ
    ＣＥ設備之臉部辨識系統查證我身分，我有出手撥掉並拉住林
    ○○持用之Ｍ－ＰＯＬＩＣＥ裝備，後來又出手揮擊林○○持用之上開裝
    備，因為我不願意給他照相，我不同意給他照相，這是我的
    自由等語不諱（見本院卷第１０９至１１０頁），核與嘉義市政府
    警察局第一分局北鎮派出所警員林○○、翁○○出具之職務報告
    所敘述之案發經過（見警卷第１頁）大致相符，並有警員之
    密錄器影像光碟１片、上開影像光碟之擷取照片４張、衛生福
    利部１１０年５月２８日衛授疾字第１１００２００４９５號公告１份存卷可
    考（警卷第２至３頁，偵卷第１１９至１２５頁，光碟置於本院卷尾
    頁牛皮紙袋內），堪以認定。被告固以上詞置辯，然此均非
    可作為其得對依法執行職務之警員施以強暴之理由，所辯顯
    不可採。從而，本案事證明確，被告前揭犯行洵堪認定，應
    予依法論科。
三、所犯法條及刑之酌科： 
（一）核被告唐文貴所為，係犯刑法第１３５條第１項之妨害公務執
      行罪。
（二）被告先後２次對警員林○○施強暴之舉動，係於密切接近之
      時間、同一地點實行，侵害同一法益，各行為之獨立性極
      為薄弱，依一般社會健全觀念，在時間差距上，尚難強行
      分開，應視為數個舉動之接續施行，合為包括之一行為予
      以評價，為接續犯，應論以一罪。
（三）爰以行為人之責任為基礎，審酌被告：（１）前未有任何
      犯罪科刑紀錄，素行良好，有臺灣高等法院被告前案紀錄
      表１紙在卷可憑；（２）雖因其韓裔生活背景及信仰之緣故
      ，不認同上開佩戴口罩之規定，然其於警員依法執行職務
      時，竟以上開方式施強暴於警員而妨害公務執行，不僅踐
      踏公權力之正當行使，亦漠視公務員依法執行公務之法益
      ，所為仍應非難；（３）犯後雖未坦承犯罪，惟已供認前
      開客觀犯罪事實，犯後態度尚非惡劣；（４）犯罪之動機
      、目的、手段，及其年歲已高、高中畢業之智識程度、終
      生以傳教為業、已婚、與輔佐人即其配偶蘇○○育有８名成
      年子女、近年來精神狀況及聽力越發不好、平日與配偶同
      住之家庭生活狀況（見本院卷第７７、１１０至１１１頁）；（５
      ）檢察官請求從輕量刑之意見（見本院卷第１１１頁）等一
      切情狀，而量處如主文所示之刑，並諭知易科罰金之折算
      標準，以資懲儆。
（四）查被告前未曾因故意犯罪受有期徒刑以上刑之宣告，業如
      前述，其因一時失慮，致罹本罪，雖未坦承本案犯罪，然
      考量被告年歲已高，而其對於社會規範之認知並無重大偏
      離，本案僅係偶發犯罪，刑罰對其之效用不大，只須為刑
      罰宣示之警示作用，即為已足，是本院認被告經此偵審程
      序及科刑之教訓後，當知所警惕，而無再犯之虞；復衡酌
      被告係屬初犯，核與法院加強緩刑宣告實施要點第２項第１
      點之規定相符，故本院認被告所受上開宣告之刑，以暫不
      執行為適當，爰依刑法第７４條第１項第１款規定，併諭知緩
      刑２年，以啟自新。
據上論斷，應依刑事訴訟法第２９９條第１項前段，刑法第１３５條第１
項、第４１條第１項前段、第７４條第１項第１款，刑法施行法第１條之
１第１項，判決如主文。
本案經檢察官詹喬偉提起公訴，檢察官廖俊豪到庭執行職務。
中　　華　　民　　國　　111 　年　　9 　　月　　7 　　日
                  刑事第九庭    法　官　簡仲頤
以上正本證明與原本無異。
如不服本判決應於收受判決後20日內向本院提出上訴書狀，並應
敘述具體理由；其未敘述上訴理由者，應於上訴期間屆滿後20日
內向本院補提理由書（均須按他造當事人之人數附繕本）「切勿
逕送上級法院」。告訴人或被害人如對於本判決不服者，應具備
理由請求檢察官上訴，其上訴期間之計算係以檢察官收受判決正
本之日期為準。　　　　　　　　　
中　　華　　民　　國　　111 　年　　9 　　月　　7 　　日
                                書記官　吳明蓉
附錄本案論罪科刑法條：　
中華民國刑法第１３５條第１項： 
對於公務員依法執行職務時，施強暴脅迫者，處３年以下有期徒
刑、拘役或３０萬元以下罰金。